【裁判字號】    96,訴,1515
【裁判日期】    970507
【裁判案由】    違反槍砲彈藥刀械管制條例
【裁判全文】
臺灣臺南地方法院刑事判決              96年度訴字第1515號
公  訴  人  臺灣臺南地方法院檢察署檢察官
被      告  庚○○
                    現在臺灣.
指定辯護人  本院公設辯護人丙○○
上列被告因違反槍砲彈藥刀械管制條例案件，經檢察官提起公訴
（95年度偵字第15334號），本院判決如下：
    主  文
庚○○未經許可，持有其他可發射子彈具有殺傷力之手槍，處有
期徒刑伍年，併科罰金新臺幣貳拾萬元，罰金部分如易服勞役，
以新臺幣壹仟元折算壹日。扣案之如附表所示改造手槍貳支及子
彈貳顆，均沒收。
    事  實
一、庚○○明知可發射子彈具有殺傷力之改造槍枝及子彈，係槍
    砲彈藥刀械管制條例所列管之槍砲、彈藥，未經許可，不得
    持有。竟於民國九十五年七、八月間某日，在不詳地點，向
    不詳姓名、綽號「阿成」之成年男子，借得如附表所示之可
    發射子彈具有殺傷力之仿ＢＥＲＥＴＴＡ廠製改造手槍、仿
    ＣＯＬＴ廠製改造手槍各一支，及如附表所示之具殺傷力土
    造子彈三顆（送鑑驗時業已試射一顆），將之置於其女友癸○○承租之臺南縣永康市○村○街二○號一○三室套房內，
    未經許可而持有上開槍彈。嗣庚○○因另件竊盜、流氓案件
    遭通緝，警方接獲通緝犯庚○○持有槍彈藏匿在上址之線報
    ，於九十五年十月十四日下午三時三十五分許據報在上址查
    緝逮捕庚○○後，取得庚○○之同意，在上址搜索，當場扣
    得如附表所示具殺傷力之改造手槍二支及具殺傷力之土造子
    彈三顆（送鑑驗時業已試射一顆）。
二、案經臺南市警察局移送臺灣臺南地方法院檢察署檢察官偵查
    起訴。
    理  由
一、訊據被告庚○○矢口否認上開持有具殺傷力槍彈之犯行，辯
    稱：扣案槍彈不是他所持有，是警方拿來放在上址，當時警
    方在上址有搜到五、六包約重一、二錢之海洛因、價值新臺
    幣一、二千元之安非他命及吸食器，就以不移送癸○○施用
    毒品犯行為條件，要求他配合，而且還打他，他才承認槍彈
    是他持有云云。
二、關於證據能力之認定：
  (一)被告除了抗辯其於警詢時之供述係遭警方刑求及利誘所為之
    自白外，其餘以下所引用之供述或非供述證據，公訴人、被
    告及指定辯護人於本案言詞辯論終結前，並未爭執其證據能
    力，本院審酌下列證據之作成或取得之狀況，並無非法或不
    當取證之情事，且亦無顯不可信之情況，並無證據力明顯過
    低之情形，復經本院於審判期日就下列證據依法進行調查、
    辯論，依刑事訴訟法第一百五十九條之五規定，均具有證據
    能力，合先敘明。
  (二)本件被告於九十五年十月十五日警詢時供承上開扣案具殺傷
    力之槍彈，係其於九十五年七、八月間某日，向綽號「阿成
    」之成年男子借用，放置在上址查獲地點等語，係出於其自
    由意志所為之陳述，應有證據能力：
    1.按刑事訴訟法之目的固重在發見實體真實，其手段則應合
      法正當，以保障人權。依刑事訴訟法第二百二十九條至第
      二百三十一條之規定，司法警察（官）固有調查犯罪嫌疑
      人犯罪情形及蒐集證據之職權，而得詢問犯罪嫌疑人，惟
      依同法第一百條之二準用同法第一百條之一第一項之規定
      ，應全程連續錄音；必要時，並應全程連續錄影。考其立
      法目的，在於建立詢問筆錄之公信力，並擔保詢問程序之
      合法正當；亦即在於擔保犯罪嫌疑人對於詢問之陳述係出
      於自由意思及筆錄所載內容與其陳述相符。本件被告對於
      其於九十五年十月十五日警詢自白之任意性有所爭執，本
      院乃當庭勘驗該次被告警詢自白之錄音光碟，勘驗結果：
      該光碟是有畫面、有聲音之錄影光碟，除了警方問被告當
      次搜索查扣何物時，畫面上被告之神情似乎是看著電腦螢
      幕回答以外，其餘被告應訊內容均是採一問一答之方式，
      期間並兼雜有警員之打字聲，甚至有警方遞香菸給被告抽
      ，被告於答話過程中，還一邊抽菸、一邊答話，並有笑容
      等情，有本院九十六年十二月二十四日勘驗筆錄在卷可按
      （見本院卷第七九至九一頁），由上開被告應訊過程可知
      ，被告應訊當時之神態輕鬆自然，並無自由意志遭壓制之
      情形，且觀諸本院該次勘驗筆錄所呈現之「訊問警員與被
      告間問答之逐字內容」，與卷附被告該次警詢筆錄記載之
      內容，在要旨上核屬相符，僅卷附被告警詢筆錄之記載，
      有部分係整理被告之前後數句答話之文意後而成，並無與
      被告答話內容不符之情事，至於警方問及本次扣案物時，
      被告之所以會照著電腦螢幕回答，可能是因本次扣案物，
      除了上開具殺傷力之槍彈，尚有不具殺傷力之空氣長槍一
      支、不具殺傷力之子彈十三顆、底火及砂輪機、鑽孔機等
      工具（見偵查卷第六○至六一頁搜索扣押筆錄），被告無
      法完整回答該次扣案物之詳細內容，才會看著警方繕打之
      內容回答，尚難以此認定被告該次筆錄內容，非根據被告
      之供述記載。是則由前揭錄音錄影光碟內容，應可確認被
      告於製作該次警詢筆錄當時，其身心狀況正常，並沒有遭
      強暴、脅迫、疲勞訊問之情事，且因該次筆錄訊問過程，
      完全是採一問一答方式，逐步與被告確認各項答話，並非
      由被告以背書式之方式回答，已足夠擔保該次筆錄詢問程
      序之合法正當性。
    2.雖被告於本院審理過程中一再辯稱其於搜索過程中遭警方
      刑求，警方並以不移送癸○○施用毒品案件利誘其配合承
      認持有上開具殺傷力槍彈犯行云云。惟查：證人即查獲逮
      捕被告及執行搜索之警員甲○○、己○○、子○○於偵審
      中及壬○○、乙○○、戊○○於本院審理時均結證稱：當
      天搜索沒有查獲海洛因、安非他命等毒品，其中一位同仁
      （即己○○）發現被告躲在浴室門後面，就將被告拉出來
      ，交給後面的警員（即子○○）帶到床邊，取得被告同意
      後就搜索該室，搜索過程中，沒有人毆打被告，也沒有與
      被告談條件，之後有同仁（即戊○○）在該室床邊衣櫥內
      查獲二支短槍、一支長槍、子彈等情（見偵查卷第一五○
      頁及本院卷第一二○、一二一、一二七、一三二、一三五
      、一三七、一四二、一四五、一五○、一五三至一五七、
      一六一、一六五至一六六、一七一、一七三、一七四至一
      七七至一七八、二一一至二一三、二一五、二一九、二二
      ○、二二二、二二三頁）；又證人即搜索時在場之被告女
      友癸○○於偵查中具結作證時，除了證稱警方將被告自浴
      室抓出來壓制在床上一節外，並未證述被告有何遭警方毆
      打之情事，且結證稱：現場沒有查獲毒品等語（見偵查卷
      第七一、七三頁），核與上開現場查獲警員等人於偵審中
      均結證稱其未毆打被告，現場沒有查獲毒品，沒有人與被
      告談條件等上開情節相符，堪認查獲警員甲○○等人證述
      ：渠等未毆打被告及與被告談條件等節，並非不可採信。
    3.再者，被告就其被刑求之經過，係供稱：他從浴室被帶出
      來時，壬○○一手拿槍就衝過來，與戊○○一起打他的頭
      部，他就一直擋，總共被打幾下，他忘記了云云（見本院
      卷第一三七、一七八頁），但此為證人壬○○、戊○○所
      否認，且與證人癸○○於偵查中之前揭證詞不相符，另本
      院勘驗其警詢錄影光碟時，並未發現被告頭部有何明顯之
      傷勢，參以被告當日遭緝獲入監時僅自述「右眼眼角撞傷
      」一情，其身上並無其他傷勢等情，有臺灣臺南監獄臺南
      分監九十七年三月十四日南所分監衛字第○九七○○○一
      ○一函檢送之被告九十五年十月十五入監時檢查紀錄表附
      卷可證（見本院卷第一九八至二○○頁），觀之該檢查紀
      錄表所載係【撞傷】，而非遭人【打傷】，足見被告辯稱
      其遭警員毆打成傷，顯與實情不符，不足採信。復由證人
      癸○○於偵查中結證稱：警察衝到浴室把被告抓出來，之
      後就把被告壓制在床上（見偵查卷第七○頁）、證人甲○○警員於本院審理時證稱：被告被制伏趴在床上時，是面
      向床舖、雙手被反銬在後面（見本院卷第一四○、一四五
      、一四七頁）等詞，可知被告當時是被警方制伏趴在床上
      ，則其右眼眼角因而撞到床舖受傷，亦有可能，是被告之
      右眼眼角當時縱然確實有受傷，亦無法為被告有利之認定
      。
    4.由上可知，被告於九十五年十月十五日警詢時之自白，確
      係其出於自由意志所為之任意性自白，其事後辯稱於警詢
      之自白係遭刑求、利誘云云，無非畏罪而任意捏就之詞，
      不足採信，被告於警詢之供述自有證據能力。而依被告當
      次警詢筆錄之內容，被告當時確有同意警方在上址搜索（
      見警卷第三頁反面），此並有被告親自簽名之該次搜索扣
      押筆錄可佐（見警卷第八頁），是警方該次搜索雖係無令
      狀搜索，然並非違法搜索，其因此查獲之扣押物，自得作
      為認定被告犯罪之證據，併此敘明。
三、認定被告有罪之依據：
  (一)本件扣案之上開槍彈經送內政部警政署刑事警察局鑑定結果
    ，其中仿ＢＥＲＥＴＴＡ廠製改造手槍一支（槍枝管制編號
    ：0000000000號，原鑑定書誤載為000000
    0000號），係由仿ＢＥＲＥＴＴＡ廠八四型半自動手槍
    製造之槍枝，車通槍管內阻鐵而成之改造手槍，機械性能良
    好，可擊發適用子彈，認具殺傷力；另一支仿ＣＯＬＴ廠製
    改造手槍（槍枝管制編號：0000000000號，原鑑
    定書誤載為0000000000號），係由仿ＣＯＬＴ廠
    半自動手槍製造之槍枝，換裝土造金屬槍管而成之改造手槍
    ，機械性能良好，可擊發適用子彈，認具殺傷力；扣案子彈
    三顆，則係具直徑六‧七ｍｍ金屬彈頭之土造子彈，採樣一
    顆試射，可擊發，認具殺傷力等情，有該局九十五年十一月
    九日刑鑑字第○九五○一五八○七六號鑑定書暨九十六年四
    月二日刑鑑字第○九六○○三八○五四號函各一件在卷可稽
    （見偵查卷第六至一一、九○頁），足認扣案之上開槍彈確
    係槍砲彈藥刀械管制條例所管制之槍、彈，未經許可，應不
    得擅自持有。
  (二)上開具殺傷力之槍、彈，係警方在上址一○三室套房逮捕身
    為通緝犯之被告後，經被告同意搜索該室，在床舖旁邊之衣
    櫥抽屜內扣得一情，有被告不爭執之搜索現場照片八張、現
    場圖一件可證（見警卷第九至一一頁），並經查獲警員甲○○、己○○、子○○、壬○○、乙○○、戊○○於偵審中分
    別證述綦詳，雖上開證人等於本院審理時就該槍彈究係在該
    室衣櫥內之何位置被如何發現取出、總共查獲多少槍枝、子
    彈等細節，因時間久遠（案發時間距作證時已將近一年半）
    ，或回答：「不記得了」，或回答：「沒看到如何被拿出來
    ，只聽到同仁說有扣到槍彈，就在該室床上看到卷附照片內
    之槍彈」，或回答：「只記得在現場衣櫃內查獲，該衣櫃的
    材質或樣式不記得了」等詞，然證人等就警方該次搜索確實
    有查扣到如卷附照片內之槍彈此節，則彼此證述一致，本院
    審酌證人等所承辦之槍砲案件不在少數，除非本案於偵辦或
    查獲過程有特殊性，例如：查獲之被告曾經極力抗拒、查獲
    槍彈數量甚鉅、查獲地點特殊、被告具有特別之身分、案件
    本身具社會囑目性……等等，會讓身負查緝犯罪責任之警員
    特別記憶深刻外，倘係一般案件，因人之記憶本會隨著時間
    經過淡忘而趨近模糊，致無法就細節處為明確之證述，僅能
    記得最後偵辦或查獲之結果而為證述，與常情並無違背，自
    不得僅因本案查緝員警甲○○等人就查緝過程中之細節，無
    法具體描述或彼此間證詞有所出入，即遽予認定證人等之證
    詞均屬虛偽不實。
  (三)又在場證人癸○○於偵查中結證稱：「槍、子彈是警察從庚○○房間櫃子拿出來的，其他工具是在房間地上」（見偵查
    卷第三二頁）、「因為警察叫我趴著，所以我沒有看到警察
    將槍從衣櫃拿出來的情況，但是他們搜到櫃子的時候，我有
    聽到警察說裡面有三支槍，搜索期間我都在場，搜索完過一
    會兒，警察才把我帶到隔壁房間問一些問題」（見偵查卷第
    七○、一四四頁）、「當天搜索完之後，我在警局問庚○○
    ，庚○○說三支槍都是朋友的，我在警局還有聽到警察問說
    這些東西是不是都在台中拿的，我有問庚○○什麼時候去台
    中，但是他都沒有說話」（見偵查卷第一四四頁）等語，核
    與查獲警員甲○○等人於偵審中所證述之當日搜索查扣上開
    槍彈之過程大致相符，足證甲○○警員等人證述扣案槍彈係
    自該室衣櫃內搜索扣得，被告當場有承認上開槍彈係其向友
    人「阿成」借用等情，不僅與被告於警詢之自白相符，也與
    在場證人癸○○之證詞一致，此應屬實情，堪予採信，被告
    事後翻異前詞，辯稱：係警察栽槍云云，顯係卸責之詞，不
    足採信。
  (四)另上址一○三室雖係以證人癸○○之名義向屋主辛○○承租
    ，然簽約前係由證人癸○○與被告二人共同前往看房子，嗣
    證人癸○○與屋主辛○○簽訂租約時，被告亦在場，屋主楊
    惠珊平時至上址公共區域打掃、整理花草時，常看到被告與
    證人癸○○同進同出，後來證人癸○○欠租，屋主辛○○向
    證人癸○○催租時，證人癸○○亦表示被告會交付租金等情
    ，業據證人辛○○於本院審理時結證在卷（見本院卷第二二
    六至二二九頁），是上址一○三室於警方前往查緝時，確係
    由被告或證人癸○○居住使用無誤，復由被告於警詢、偵查
    中不否認扣案未具殺傷力之改造子彈十三顆、底火五片為其
    所有；及於警詢、偵審中均不否認在現場另外扣得之不具殺
    傷力空氣長槍一支及砂輪機一臺、鑽孔機一臺、銼刀二支、
    鉗子二支、固定夾一支、游標卡尺一支、六角扳手一組、砂
    輪三支等工具係其所有置放該處等情，可知該室另一使用人
    證人癸○○證稱：上開扣案物及具殺傷力槍彈均係被告所有
    之證詞，應非推卸刑責予被告之詞，被告事後得知上開扣案
    槍、彈經送鑑定結果具殺傷力後，才針對其先前自白持有具
    殺傷力之上開槍、彈一節事後翻供，改稱：係警方拿來放在
    該室，要他配合云云，顯係脫罪之詞，要難採信。
  (五)至辯護人雖質疑：依卷附壬○○警員持用之0000000
    000號行動電話於九十五年十月十五日下午二時五十五分
    許至四時二十分許之通聯紀錄（見偵查卷第一七○頁）上所
    顯示之基地台位置，壬○○警員於搜索中途有離開再返回現
    場之情形，則被告表示係警方栽槍一節，尚屬可能等語，惟
    經本院向電信公司查詢該通聯紀錄上所顯示基地台位置之含
    義後，電信公司表示其上所顯示之基地台位置係通話雙方之
    基地台位置，代號五ＣＦ所顯示者係受查詢之電話使用人之
    基地台，代號五ＤＣ則是顯示對方所在之基地台位置（見本
    院卷第二○一之五頁公務電話紀錄），並傳真000000
    0000號門號於九十五年十月十五日下午二時五十五分許
    至四時二十分許雙向通聯之基地台位置（見本院卷第二○一
    之六頁）予本院參酌，則依該份通聯紀錄之內容，可知證人
    壬○○警員於本案搜索期間，確實在臺南縣新市鄉○○段七
    四九之二地號基地台附近，並未離開，偵查卷附之通聯紀錄
    並未完整呈現發話、受話雙方之基地台位置，致辯護人有所
    誤認，是辯護人上開質疑應與實情不符，而無法為被告有利
    之認定。
  (六)再者，被告自承門號0000000000號行動電話為其
    所持用（見本院卷第二三六頁），而依卷附門號00000
    00000號持用人於九十五年十月五日二十三時三十七分
    十秒之通訊監察譯文內容「Ａ（被告）：我從台中要回去
    Ｂ：我想說弄一些油  Ａ：我不懂意思  Ｂ：車在用的油
    Ａ：油喔……不過油要買  Ｂ：多少  Ａ：六百  Ｂ：好，
    多久會有  Ａ：要幾個  Ｂ：二十吧  Ａ：多久要  Ｂ：明
    天或後天……後天好了  Ａ：要九八或九二  Ｂ：後面那個
      Ａ：九二的  Ｂ：嗯  Ａ：ＯＫ，要有確定  Ｂ：有  Ａ
    ：先收一半錢  Ｂ：好……明天晚上  Ａ：好」（見偵查卷
    第二七頁），觀其前後文義，譯文內容中之「油」，很有可
    能是指子彈之意；又該門號持用人於九十五年十月九日三時
    十三分二十六秒之通訊監察譯文「發出簡訊：我有一支迷你
    的和一支中型的要賣，幫我問你朋友有無要買，或者你要買
    ，我便宜你」（見偵查卷第二九頁），觀其文義，亦讓人高
    度懷疑係聯絡買賣槍枝之事；參以警方於該次搜索除查獲上
    開被告向「阿成」借用之具殺傷力槍彈外，尚有扣得常用來
    製造槍彈之砂輪機一臺、鑽孔機一臺、銼刀二支、鉗子二支
    、固定夾一支、游標卡尺一支、六角扳手一組、砂輪三支等
    工具，及用以製造子彈之材料底火五片、發射動能不足之土
    造子彈（具直徑八‧八ｍｍ金屬彈頭）十二顆、由玩具金屬
    彈殼加裝底火組合而成、欠缺金屬彈頭之改造子彈半成品一
    顆，此有卷附搜索扣押筆錄、搜索照片及被告不否認為其所
    有之上開工具可證，且被告於警詢及偵查中亦不否認上開底
    火、不具殺傷力子彈、工具為其所有，堪認被告可能另涉嫌
    製造槍彈或販賣槍彈犯行，是警方該次搜索縱未扣得上開具
    殺傷力之二支改造手槍及三顆土造子彈，衡情亦得以被告涉
    嫌製造槍彈未遂罪嫌移送檢察署偵辦，無須另外拿扣案槍彈
    放在上址以栽贓被告，由此益證被告所辯之「警方栽槍」云
    云，應非實情，至被告是否確實另外涉犯製造或販賣槍彈犯
    嫌，則應由檢察官另行蒐集調查證據偵辦，附此敘明。
  (七)綜上所陳，扣案上開具殺傷力之槍彈確係被告向綽號「阿成
    」之成年男子借用後放置在上址一○三室，而為被告持有之
    事實，業據被告於警詢時供承在卷，且有查獲員警甲○○等
    人之證述、在場證人癸○○之證述及屋主楊惠珊之證述可以
    證明，復有卷附搜索扣押筆錄、現場圖各一件、搜索現場照
    片八張及上開扣案槍彈之鑑定書可稽，足認被告警詢時之任
    意性自白核與事實相符，應可採信，被告事後翻異前詞，否
    認持有上開具殺傷力槍彈，係意圖脫免刑責之詞，不足採信
    ，且被告各項辯解，經本院調查審認後，均無法推翻前揭對
    其不利之積極證據，已如前述，是本案事證明確，被告持有
    具殺傷力槍彈犯行，堪以認定，應依法論科。
四、被告未經許可，持有其他可發射子彈具有殺傷力之改造手槍
    二支及具殺傷力之土造子彈三顆，核其所為，分別係犯槍砲
    彈藥刀械管制條例第八條第四項之未經許可持有具殺傷力之
    改造手槍罪及同條例第十二條第四項之未經許可持有子彈罪
    。被告以一持有行為，同時持有上開手槍及子彈，觸犯構成
    要件相異之罪名，為想像競合犯，應依刑法第五十五條規定
    ，從一重之槍砲彈藥刀械管制條例第八條第四項之未經許可
    持有具殺傷力之手槍罪處斷。爰審酌被告前於九十二年間曾
    因犯常業竊盜罪，經法院判處有期徒刑二年、強制工作三年
    確定（未執行完畢，不構成累犯），有該刑事判決書及臺灣
    高等法院被告前案紀錄表可稽（見本院卷第八至一二、一七
    至三六頁），素行不佳，且其於前案判決確定後．不僅不知
    悛悔，竟非法持有槍彈，除嚴重危害社會治安，益彰顯其視
    法律為無物之心態，惡性非輕，又其犯罪後本來坦承犯行，
    嗣於檢察官訊問時起，即矢口否認犯行，並謊稱遭警刑求、
    利誘云云，意圖陷執法人員於不義，以推諉自身刑責，顯然
    不知悔改，實不宜寬貸，惟被告並無持上開槍彈犯案等一切
    情狀，量處如主文所示之刑，罰金部分並諭知易服勞役之折
    算標準。
五、扣案如附表編號一、二所示之改造手槍二支及編號三所示之
    鑑定時未經試射之子彈二顆，均為違禁物，應依刑法第三十
    八條第一項第一款規定宣告沒收。另內政部警政署刑事警察
    局於鑑驗時試射上開子彈一顆（見前開鑑驗通知書），已不
    具殺傷力，非屬違禁物，爰不另為沒收之諭知。至警方該次
    搜索所扣得之不具殺傷力空氣手槍一支及砂輪機一臺、鑽孔
    機一臺、銼刀二支、鉗子二支、固定夾一支、游標卡尺一支
    、六角扳手一組、砂輪三支、底火五片等常用來製造槍彈之
    工具或原料、偽造之新臺幣千元紙鈔三張等扣押物，均與本
    件被告持有上開具殺傷力槍彈之犯行無關聯性，自不得於本
    案宣告沒收。
據上論斷，應依刑事訴訟法第二百九十九條第一項前段，槍砲彈
藥刀械管制條例第八條第四項、第十二條第四項，刑法第十一條
前段、第五十五條、第四十二條第三項前段、第三十八條第一項
第一款，判決如主文。
本案經檢察官丁○○到庭執行職務。
中    華    民    國    97    年    5     月    7     日
                  刑事第五庭  審判長 法  官 沈揚仁
                                     法  官 林逸梅
                                     法  官 林欣玲
以上正本證明與原本無異。
如不服本判決應於收受本判決後10日內向本院提出上訴書狀，並
應敘述具體理由。如未敘述上訴理由者，應於上訴期間屆滿後20
日內向本院補提理由書狀（均須按他造當事人之人數附繕本）「
切勿逕送上級法院」。
                                     書記官 鄭佩玉
中    華    民    國    97    年    5     月    7     日
附錄本案論罪科刑法條：
槍砲彈藥刀械管制條例第8條
未經許可，製造、販賣或運輸鋼筆槍、瓦斯槍、麻醉槍、獵槍、
空氣槍或第4條第1項第1款所定其他可發射金屬或子彈具有殺傷
力之各式槍砲者，處無期徒刑或5年以上有期徒刑，併科新臺幣1
千萬元以下罰金。
未經許可，轉讓、出租或出借前項所列槍枝者，處 5 年以上有期
徒刑，併科新臺幣 1 千萬元以下罰金。
意圖供自己或他人犯罪之用，而犯前二項之罪者，處無期徒刑或
 7 年以上有期徒刑，併科新臺幣 1 千萬元以下罰金。
未經許可，持有、寄藏或意圖販賣而陳列第 1 項所列槍枝者，處
 3年以上10年以下有期徒刑，併科新臺幣700萬元以下罰金。
第 1 項至第 3 項之未遂犯罰之。
槍砲彈藥刀械管制條例第12條
未經許可，製造、販賣或運輸子彈者，處 1 年以上 7 年以下有
期徒刑，併科新台幣 500 萬元以下罰金。
未經許可，轉讓、出租或出借子彈者，處 6 月以上 5 年以下有
期徒刑，併科新台幣 300 萬元以下罰金。
意圖供自己或他人犯罪之用，而犯前二項之罪者，處 3 年以上
10 年以下有期徒刑，併科新台幣 700 萬元以下罰金。
未經許可，持有、寄藏或意圖販賣而陳列子彈者，處 5 年以下有
期徒刑，併科新台幣 300 萬元以下罰金。
第 1 項至第 3 項之未遂犯罰之。
附表：
  ┌──┬─────────────┬───┬─────────────┐
  │編號│扣   押   物   品   名  稱│數  量│備                      考│
  ├──┼─────────────┼───┼─────────────┤
  │ 一 │仿ＢＥＲＥＴＴＡ廠八四型半│壹支  │槍枝管制編號：一一○二一五│
  │    │自動手槍製造之槍枝，車通槍│      │七○一九號。具殺傷力。    │
  │    │管內阻鐵而成之改造手槍。  │      │                          │
  ├──┼─────────────┼───┼─────────────┤
  │ 二 │仿ＣＯＬＴ廠半自動手槍製造│壹支  │槍枝管制編號：一一○二一五│
  │    │之槍枝，換裝土造金屬槍管而│      │七○二○號。具殺傷力。    │
  │    │成之改造手槍。            │      │                          │
  ├──┼─────────────┼───┼─────────────┤
  │ 三 │具直徑六‧七ｍｍ金屬彈頭之│貳顆  │原扣押顆，送鑑驗時試射壹│
  │    │土造子彈。                │      │顆。均具殺傷力。          │
  └──┴─────────────┴───┴─────────────┘


司法院資訊處製作；財團法人民間司法改革基金會備份。
